臺灣屏東地方法院刑事判決　　　　　　　　　　　　九十一年度易字第一二四六號
　　公　訴　人　臺灣屏東地方法院檢察署檢察官
　　被　　　告　丙○○
右列被告因竊盜案件，經檢察官提起公訴（民國九十一年度偵字第四二三四號），本
院判決如左：
    主  文
丙○○竊盜，處有期徒刑肆月，如易科罰金，以佰元折算壹日。
    事  實
一、丙○○前於民國九十一年二月間因竊盜案件，經臺灣屏東地方法院判處有期徒刑
    七月，緩刑三年，九十一年六月三日確定。緩刑期間內，猶不知警惕，竟意圖為
    自己不法之所有，於九十一年六月十八日凌晨五時許，利用借住在乙○○位於屏
    東縣新園鄉○○村○○路一八三之五號住處之機會，竊取乙○○所有摩托羅那牌
    手機一支及羅華牌ＶＣＤ主機一台，得手後，將之寄放在不知情之甲○○位於屏
    東縣新園鄉○○村○○路一一五之十號三樓之居所，嗣經警循線查獲。
二、案經屏東縣警察局東港分局報請臺灣屏東地方法院檢察署檢察官偵查起訴。
    理由
一、訊據被告丙○○固坦承於上開時、地取走乙○○所有手機及ＶＣＤ主機一台之事
    實，惟矢口否認有何前揭犯行，並辯稱：當時他酒醉，當天伊有跟乙○○說，因
    為當時伊要去高雄，所以才寄放在甲○○那裡，後來當天中午伊遇到被害人時，
    伊有告訴他手機在甲○○那裡云云。經查：
  (一)被告並未向被害人乙○○借用本件手機及ＶＣＤ主機，且案發翌日與被害人相遇
    ，非但未向被害人說明何以取走上述物品，且當場逃離，任由被害人追逐亦未停
    下等情，業經被害人於偵查中指述明確（見偵查卷第十八頁背面及第十九頁）。
    證人甲○○於偵查證稱：當日早上十一點被告來寄放，中午就遇到余某，余某先
    主動問我，有無見到被告，他醉醒，他手機及ＶＣＤ主機不見了，我告知他被告
    寄放手機及ＶＣＤ主機之事，他說東西是他的，為何在我手上，我說我不知，是
    丙○○寄放在我那，馬上要取走，我不太相信東西確是乙○○的，我請乙○○找
    丙○○來說清楚等語（見偵查卷第八頁）；又於本院審理時證稱：他沒有說手機
    為何放在伊那裡，他當天向伊借五十元去加油，並說他要去高雄，手機先放在伊
    這裡，他回來再拿等語（見本院卷第十八頁）。互參以觀，足見被告將手機及Ｖ
    ＣＤ主機放在甲○○居所時，並未表示該手機及ＶＣＤ主機係何向丙○○所借。
    依常理，若果借用物品，當會明確取得所有權人之同意，亦或在第一時間內告知
    接觸借用物品之人，被告在被害人酒醉睡覺時取走該物品，衡諸常情，甚難認業
    已取得所有權人乙○○之同意。再參以被告於寄放物品時並未告知甲○○該物品
    之來源，及翌日遇被害人，仍未說明借用，反而逃跑等情，益徵被告確未得被害
    人之同意，應堪以認定。被告辯稱：當時他酒醉，當天伊有跟乙○○說云云，自
    屬無據。其基於不法所有之意圖，竊取被害人所有上開物品，應已明顯。
  (二)再者，被告若果係借用乙○○之手機撥打，何須將之取出戶外，並置於甲○○居
    所，又可須將ＶＣＤ主機一併帶走，被告其舉，顯與常情有悖。被告辯稱：因為
    當時伊要去高雄，所以才寄放在甲○○那裡云云，亦無足採。至於被告事後有無
    遇上被害人，有無告訴該手機及ＶＣＤ主機置於何處，對於被告之竊取行為自不
    生影響，其辯稱：後來當天中午伊遇到被害人時，伊有告訴他手機在甲○○那裡
    云云，實難遽認被告確有取得被害人之同意，被告所辯，殊無足採。
  (三)綜上，被告所辯，洵屬無據。此外，尚有贓物保領結、失竊地點及物品之照片四
    幀等在卷可稽，本件事證已臻明確，被告犯行堪以認定，應依法論科。
二、核被告丙○○所為，係犯刑法第三百二十條第一項之普通竊盜罪。爰審酌被告犯
    罪動機、目的、手段，所生危害非鉅，所得財物價值非高，及其犯罪後猶飾詞狡
    辯，犯後態度不佳等一切情狀，量處如主文所示之刑，併諭知易科罰金之折算標
    準，以資儆懲。
據上論斷，應依刑事訴訟法第二百九十九條第一項前段，刑法第三百二十條第一項、
第四十一條第一項，罰金罰鍰提高標準條例第一條、第二條，判決如主文。
本案經檢察官莊啟勝到庭執行職務
中      華      民      國      九十一      年    十二    月    二十六  日
                                      臺灣屏東地方法院刑事第三庭
                                          審判長法  官  蔡國卿
                                                法  官  洪乙心
                                                法  官  李淑惠
右正本證明與原本無異。
如不服本判決應於收受本判決後送達後十日內向本院提出上訴書狀，其未敘述上訴理
由者，並得於提起上訴後十日內向本院補提理由書狀（均須按他造當事人之人數附繕
本 ）「切勿逕送上級法院」
                                          書記官   魏慧夷
中      華      民      國      九十一      年    十二    月  二十六    日
附錄論罪法條
刑法第三百二十條
 (普通竊盜罪、竊佔罪)
意圖為自己或第三人不法之所有，而竊取他人之動產者，為竊盜罪，處五年以下有期
徒刑、拘役或五百元以下罰金。
意圖為自己或第三人不法之利益，而竊佔他人之不動產者，依前項之規定處斷。
前二項之未遂犯罰之。
